最高法院刑事裁定　　　　　　一○○年度台抗字第一○二七號
抗　告　人　蔡弘傑
上列抗告人因違反槍砲彈藥刀械管制條例等罪案件，不服台灣高
等法院台中分院中華民國一○○年十一月三日定應執行刑之更正
及補充裁定（一○○年度聲字第二○九七號），提起抗告，本院
裁定如下：
    主  文
抗告駁回。
    理  由
本件原法院前以抗告人蔡弘傑因犯原裁定附表所示違反槍砲彈藥
刀械管制條例等罪，經先後判刑確定在案，上開數罪係裁判確定
前所犯，應併合處罰，而有二裁判以上，因依檢察官之聲請，於
民國一○○年十月三十一日裁定，定其應執行之刑為有期徒刑二
年三月。嗣於同年十一月三日，因發現上揭裁定有顯係文字誤寫
之錯誤及漏未裁定之應更正及補充部分，爰更正並補充裁定，諭
知：「聲請諭知易科罰金之折算標準部分駁回。原裁定理由欄第
五行之『、第四十一條第一項前段』應予刪除；又原裁定附表應
更正如本裁定附表。」經查：判決如有誤寫、誤算或其他類此之
顯然錯誤者，法院得依聲請或依職權以裁定更正；其正本與原本
不符者，亦同，民事訴訟法第二百三十二條第一項定有明文。刑
事判決或裁定有顯係文字誤寫，而不影響於全案情節與判決之本
旨者，依司法院釋字第四三號解釋意旨，亦得參照上開規定，由
原審法院依聲請或本於職權以裁定更正。又併合處罰之數罪，分
別判刑確定，應依刑法第五十一條之規定，定其應執行之刑；另
易科罰金，依刑法第四十一條之規定，以犯最重本刑為五年以下
有期徒刑以下之刑之罪，而受六月以下有期徒刑或拘役之宣告者
為限。再者，數罪併罰中之部分犯罪，其最重本刑雖在有期徒刑
五年以下，然其他罪之最重本刑如已逾有期徒刑五年者，則合併
定應執行刑之結果，即不得為易科罰金之諭知。本件抗告人因所
犯原裁定附表所示數罪中，其中附表編號五所犯之（修正前）兒
童及少年福利法第七十條第一項前段（修正後為兒童及少年福利
與權益保障法第一百十二條第一項前段）、刑法第三百零二條第
一項之成年人對於少年犯剝奪他人行動自由罪，因係刑法分則加
重之性質，其法定本刑加重之結果，已非「最重本刑為五年以下
有期徒刑以下之刑之罪」，縱受六個月以下有期徒刑之宣告，與
刑法第四十一條第一項規定得易科罰金之要件即有不符，自不得
諭知易科罰金之折算標準。抗告人所犯如原裁定附表編號五之罪
既不得諭知易科罰金之折算標準，本件檢察官聲請就本件所定應
執行之刑，諭知易科罰金之折算標準，即有未合，原法院一○○
年十月三十一日裁定，定其應執行之刑為有期徒刑二年三月，因
而未諭知易科罰金之折算標準；雖該裁定理由欄第五行贅載「、
第四十一條第一項前段」之文字，又其附表編號五之「是否為得
易科罰金之案件」欄誤載為「是」，均係顯然之贅載、誤載，而
於同年十一月三日裁定更正，並補充裁定駁回檢察官聲請諭知易
科罰金之折算標準。經核於法均無不合。抗告意旨以其非屬累犯
，且已與被害人成立和解為由，請給予易科罰金機會云云，任意
指摘，為無理由，應予駁回。
據上論結，應依刑事訴訟法第四百十二條，裁定如主文。
中    華    民    國  一○○  年   十二   月    八    日
                      最高法院刑事第十二庭
                          審判長法官  陳  世  雄  
                                法官  張  祺  祥  
                                法官  宋      祺  
                                法官  惠  光  霞  
                                法官  周  盈  文  
本件正本證明與原本無異
                                      書  記  官  
中    華    民    國  一○○  年   十二   月   十三   日
                                                      K